【裁判字號】    99,抗,145
【裁判日期】    990629
【裁判案由】    本票裁定
【裁判全文】
臺灣板橋地方法院民事裁定               99年度抗字第145號
抗  告  人  乙○○
            甲○○
抗告人因與相對人丙○○間等本票裁定事件，對於中華民國99年
4 月23日臺灣板橋地方法院99年度司票字第1891號裁定提起抗告
，本院裁定如下：
    主  文
抗告駁回。
抗告程序費用由抗告人連帶負擔。
    理  由
一、按執票人向本票發票人行使追索權時，得聲請法院裁定後強
    制執行。又二人以上在票據上共同簽名時，應連帶負責。票
    據法第123 條、第5 條第2 項分別定有明文。又本票執票人
    依上開法條之規定，聲請法院裁定許可對發票人強制執行係
    屬非訟事件程序，以審查強制執行許可與否，並無確定實體
    上法律關係存否之效力，如發票人就票據債務之存否有爭執
    時，應由發票人提起確認之訴，以資解決，最高法院56年台
    抗字第714 號、57年台抗字第76號著有判例。
二、本件相對人主張：伊執有抗告人2 人與李俊德為共同發票人
    ，如原裁定所示之本票1 紙，並免除作成拒絕證書，詎屆期
    提示未獲付款，依票據法第123 條聲請裁定許可強制執行等
    情，已據提出本票1 紙為證，原裁定予以准許，即無不合。
    抗告意旨略以：抗告人乙○○因經營生意，適逢金融海嘯，
    名下有位於汐止之房地1 棟，尚有增貸空間，透過另一共同
    發票人李俊德之介紹，而認識金主即訴外人張素珠，張素珠
    表示可貸與抗告人乙○○新台幣（下同）160 萬元，惟除須
    提供房地設定抵押權外，尚須2 位連帶保證人，遂由男友即
    抗告人甲○○、友人李俊德擔任連帶保證人，3 人並於系爭
    本票為共同發票人，然系爭本票未記載提示日，待接獲原審
    之本票裁定，經抗告人調閱不動產登記謄本後，方發現與當
    初向金主張素珠借款言明之利息及違約金有差異，且金主張
    素珠竟將系爭本票提供予不認識之相對人丙○○聲請本件本
    票裁定強制執行，為此提起抗告等語，所稱即使屬實，亦係
    實體上之爭執，應由抗告人另行提起訴訟，以資解決，本件
    非訟程序不得加以審究，仍應為許可強制行之裁定。
三、據上論結，本件抗告為無理由，依非訟事件法第46條、第21
    條第2項、第23條，民事訴訟法第495條之1第1項、第449條
    第1項、第85條第2項，裁定如主文。
中    華    民    國    99    年    6     月    29    日
                    民事第一庭    法  官  陳翠琪
如不服本裁定，僅得於收受本裁定正本送達後10日內，以適用法
規顯有錯誤為理由，向本院提出再抗告狀，（須附繕本一份及
繳納再抗告裁判費新台幣1,000元），經本院許可後紿可再抗告。
中    華    民    國    99    年    6     月    30    日
                                  書記官  簡曉君

司法院資訊處製作；財團法人民間司法改革基金會備份。
